【裁判字號】    98,交聲,541
【裁判日期】    980527
【裁判案由】    違反道路交通管理處罰條例聲明異議
【裁判全文】
臺灣士林地方法院交通事件裁定        98年度交聲字第541號
原處分機關  臺北市交通事件裁決所
異  議  人
即受處分人  乙○○
上列異議人即受處分人因違反道路交通管理處罰條例案件，對於
臺北市交通事件裁決所於民國98年4 月3 日原處分（北市裁罰字
第裁22-AEX366043號），聲明異議，本院裁定如下：
    主  文
異議駁回。
    理  由
一、按汽車駕駛人於行駛道路時，使用手持式行動電話進行撥接
    或通話者，處新臺幣（下同）3,000 元罰鍰，道路交通管理
    處罰條例第31條之1 第1 項定有明文。
二、原處分意旨略以：本件異議人即受處分人乙○○，於民國98
    年1 月18日下午4 時25分許，駕駛車牌號碼EH-8927 號自用
    小客車，行經臺北市○○街時，為警攔停舉發有「汽車駕駛
    人於行駛道路時使用手持式行動電話通話」之違規事實，原
    處分機關爰依道路交通管理處罰條例第31條之1 第1 項規定
    ，處罰鍰3,000 元等語。
三、異議意旨略以：伊於上述時間開車行經臺北市○○○路歸綏
    街口時，被誤認打手機，然伊實際上並未撥打手機，為此不
    服，因而提出聲明異議云云。
四、經查：證人即查獲本件違規之臺北市政府警察局大同分局員
    警甲○○到庭證稱：當時伊在延平北路跟歸綏街口執行勤務
    ，目擊異議人駕駛該車輛左手持行動電話開車，伊與異議人
    之距離大概就是證人席到法官席，約4 到5 公尺，當時為下
    午4 點多，光線充足，伊可以清楚看到異議人左手拿行動電
    話講話，右手開車，伊因此要求異議人停車至路旁，異議人
    表示並未使用行動電話，伊當時有要求檢視異議人持有之行
    動電話，以查悉異議人是否有撥打電話，但異議人拒絕等語
    （見本院卷第15頁至第16頁），經核證人甲○○係就案發當
    日親身經歷之舉發經過作證，所證內容，就其目擊異議人違
    規情節及舉發經過敘述詳確，顯非一般憑空捏造證詞可擬。
    且證人與異議人原不相識，2 人間並無怨恨仇隙，故證人要
    無設詞誣陷異議人違規，進而招致偽證重罪之可能及必要，
    是其證詞應屬可信。參以證人係依法令負責交通勤務，則以
    一般執勤員警之專業訓練而言，對於該等職務上事項之觀察
    程度自遠較一般人更為專注，於客觀合理判斷異議人使用手
    持式行動電話有易生危害之情形予以攔停，查證身分後開單
    舉發，衡情當無誤認異議人違規事實之虞。至於異議人辯稱
    ：伊沒有打行動電話云云，惟證人已明確證稱目擊異議人違
    規使用行動電話等情，業如前述，況以異議人名義申登之行
    動電話0000000000號，確於98年1 月18日下午4 時22分許，
    曾通話達48秒，該基地臺位置亦在違規地點附近之臺北市大
    同區○○○路○ 段235 號11樓頂處，有該通聯紀錄1 份在卷
    可憑（見本院卷第32頁），更可徵異議人上開所辯不實，自
    難採信。綜上，異議人確有原處分所指之交通違規事實，應
    甚明確，堪予認定。
五、綜上所述，本件異議人確有駕駛上開車輛，行駛於上揭時、
    地「使用手持式行動電話」之違規事實，異議人上開所辯，
    洵不足採。原處分機關依據道路交通管理處罰條例第31條之
    1 第1 項規定，對異議人裁處罰鍰3,000 元，其認事用法並
    無違誤，核無不當。本件異議為無理由，應予駁回。
據上論斷，應依道路交通案件處理辦法第19條，裁定如主文。
中    華    民    國    98    年    5    月    27    日
                  交通法庭法  官  劉育琳
以上正本證明與原本無異。
如不服本裁定應於裁定送達後5 日內向本院提出抗告狀。
                          書記官  朱宮瑩
中    華    民    國    98    年    5     月    27    日


司法院資訊處製作；財團法人民間司法改革基金會備份。
